【裁判字號】    94,上訴,3946
【裁判日期】    950126
【裁判案由】    毒品危害防制條例
【裁判全文】
臺灣高等法院刑事判決                94年度上訴字第3946號
    上  訴  人
    即  被  告  甲○○
上列上訴人因毒品危害防制條例案件，不服臺灣基隆地方法院94
年度訴字第803號，中華民國94年10月24日第一審判決（ 起訴案
號：臺灣基隆地方法院檢察署94年度毒偵字第1730號），提起上
訴，本院判決如下：
    主  文
上訴駁回。
    事  實
一、甲○○前因施用毒品案件，先後二次經裁定送觀察、勒戒後
    ，均認無繼續施用毒品之傾向，由臺灣臺北地方法院檢察署
    及臺灣基隆地方法院檢察署檢察官分別以88年度偵字第1278
    7號及88年度毒偵字第293 為不起訴處分確定。 嗣再因施用
    毒品案件，經送強制戒治（ 於民國90年1月23日交付保護管
    束執行期滿），並由臺灣基隆地方法院檢察署檢察官以88年
    度毒偵字第681號及89年度毒偵字第310號二案分別聲請簡易
    判決處刑及提起公訴，經臺灣基隆地方法院分別於89年1月2
    1日及同年7月7日，以88年度基簡字第940號及89年度易字第
    150號二判決分別判處有期徒刑4月及7月確定， 二案接續執
    行，並於90年12月6日縮刑期滿執行完畢（構成累犯）。 又
    因施用毒品海洛因案件，由臺灣基隆地方法院檢察署檢察官
    以92年度毒偵字第755號提起公訴， 經臺灣基隆地方法院於
    93年7月19日， 以93年度訴緝字第24號判處有期徒刑11月確
    定（尚未執行完畢）。詎仍未戒除毒癮，於強制戒治執行完
    畢（90年1月23日執行完畢）5年內，復基於施用第一級毒品
    海洛因之概括犯意， 自94年6月13日下午4時起至同年6月20
    日早上10時許止，以將海洛因摻水置入注射針筒再施打左手
    上臂肌肉及左手前臂內側皮膚靜脈血管之方式，在其基隆市
    ○○街161巷118號2樓住處、 基隆市仁愛市場及基隆市火車
    站之公共廁所等地，連續施用第一級毒品海洛因多次（ 約3
    、4天施用1次）；復另行起意，基於施用第二級毒品安非他
    命之概括犯意，自94年6月初某日時起至同年6月19日晚上11
    時許，以將安非他命置入自製玻璃球吸食器內，再以打火機
    加熱吸取其加熱後散發煙霧之方式，連續施用第二級毒品安
    非他命數次（約1星期施用1次）」。嗣其因案遭基隆地方法
    院檢察署通緝而於94年6月20日下午3時許，為警在基隆市○
    ○街323巷20號前緝獲， 並在其所持有之塑膠盒內扣得第一
    級毒品海洛因淨重0.01公克、 第二級毒品安非他命毛重0.3
    公克及注射針筒2支等物
二、案經基隆市警察局第二分局移送臺灣基隆地方法院檢察署檢
    察官偵查起訴。
    理  由
一、被告經合法傳喚未到庭，惟右揭事實業據被告於原審準備程
    序、審理時及本院準備程序中均供認不諱，並有扣案之海洛
    因一包 (淨重為0．01公克)、安非他命一包 (毛重約0．3公
    克)及注射針筒二支在卷可佐。 而被告於94年6月20日下午3
    時30分許，在基隆市警察局第二分局所採集之尿液，經送台
    灣尖端先進科技醫藥股份有限公司檢驗結果，係呈海洛因之
    嗎啡陽性反應及安非他命類之陽性反應一節，亦有基隆市警
    察局第二分局偵辦毒品案件尿液檢體對照表及上開公司出具
    之濫用藥物檢驗報告各一份附卷可稽，而扣案之白色粉末二
    包，安非他命一包部分，經基隆市警察局第二分局刑事組初
    步鑑驗結果，呈安非他命反應，有該報告書一份在偵查卷內
    可憑，而海洛因一包部分，經送法務部調查局鑑驗結果，係
    屬毒品海洛因成份，淨重為0．01公克 (空包裝重為0．21公
    克)，亦有該局94年8月29日調科壹字第320003 005號鑑定通
    知書一紙在卷可參，本件事證明確，被告有連續施用第一、
    二級毒品犯行，堪可認定。
二、核被告所為係犯毒品危害防制條例第10條第1、2項之施用第
    1、2級毒品等罪嫌。其持有第1級毒品及第2級毒品之低度行
    為，應為施用第1級毒品及第2級毒品之高度行為所吸收，不
    另論罪。其先後多次施用第1級、第2級毒品犯行，時間緊接
    ，所犯構成要件相同罪名，顯係基於概括犯意為之，均請依
    連續犯論處，並加重其刑。其所犯上開2罪間，犯意各別 ，
    罪名有異，應予分論併罰。
三、原審因認被告罪證明確， 引用毒品危害防制條例第10條第1
    項、第2項、第23條第2項、第18條第1項前段， 刑法第11條
    、第56條、47條、第38條第1項第2款、 第51條第5款之規定
    。並審酌被告前有多次施用毒品之前科，猶不知悔改而續為
    施用毒品，惡性非輕，惟審酌所犯施用毒品之犯罪係戕害自
    身健康之行為，於他人尚不致造成損害及被告事後坦承犯行
    之態度等一切情狀，對於連續施用第一級毒品部分，量處有
    期徒刑九月，連續施用第二級毒品部分，量處有期徒刑六月
    ，並定應執行有期徒刑一年一月，以示懲儆。對於扣案之第
    一級毒品海洛因淨重0.01公克及第二級毒品安非他命毛重
    0.3 公克，均為查獲之毒品，爰應依毒品危害防制條例第18
    條第1項前段規定宣告沒收銷燬之；另扣案用以裝置上述海
    洛因之包裝袋1只、注射針筒2支及用以裝置上述安非他命之
    包裝袋1只，均為被告所有，前二者係供本案施用海洛因所
    用之物，後者係供本案施用安非他命所用之物，均依刑法第
    38條第1項第2款之規定宣告沒收。至用以裝置上述扣案物品
    之塑膠盒，並未扣案，亦無證據證明該塑膠盒尚存在，為免
    日後執行之困難，爰不予宣告沒收。核其認事用法並無不合
    ，量刑亦稱妥適，上訴人即被告上訴意旨認原審量刑過重，
    請求撤銷改判，從輕量刑，並無理由，上訴均應駁回。
四、被告經合法傳喚，無正當理由未到庭，爰不待其陳述，逕行
    判決。
據上論斷，應依刑事訴訟法第368條、第371條，判決如主文。
本案經檢察官周誠南到庭執行職務。
中    華    民    國    95    年    1    月    26     日
                  刑事第７庭    審判長法  官  蔡秀雄
                                      法  官  蔡光治
                                      法  官  周煙平
以上正本證明與原本無異。
施用第一級品部分如不服本判決，應於收受送達後十日內向本院
提出上訴書狀，其未敘述上訴之理由者並得於提起上訴後十日內
向本院補提理由書（均須按他造當事人之人數附繕本）。
其餘不得上訴。
                                      書記官  蕭麗珍
中    華    民    國    95    年    1     月    26    日
附錄本案論罪科刑法條
毒品危害防制條例第10條
施用第 1 級毒品者，處六月以上五年以下有期徒刑。
施用第 2 級毒品者，處三年以下有期徒刑。


司法院資訊處製作；財團法人民間司法改革基金會備份。
